seteveConde

Analist Developer Backend .Net

RESUMO

Dedicado profissional desenvolvedor com solida experiência em aplicações financeiras e comerciais empregando design patterns, microserviços, APIs, Poo e engenharia de software na criação de soluções escalaveis, seguras e confiaveis, quero contribuir com soluções inovadoras superando as expectativas dos clientes.

EXPERIÊNCIA

Desenvolvedor

Freelance

2019 - 2021

Desenvolvimento e manutenção de aplicações comerciais para pequenas empresas da minha região utilizando tecnologias como C#, .Net Core, .Net Framework, Bootstrap, razor, Angular, Sql Server, aqui aprimorei meus conhecimentos em aplicações multicamadas e padrões como MVC, DDD, DI e usabilidade do banco de dados relacional utilizando T-SQL.

Analista Desenvolvedor

HouseSkillSoft

2021 - 2022

Projetos sob demanda de aplicações comerciais ciclo de vida completo de software desde o llevantamento de requisitos, planejamento e modelagem, desenvolvimento, entrega e suporte ao cliente, alem das tecnologias citadas na experiência anterior utilizei filas inplementando o design pattern "Task Queue" e Web Apis

Analista Desenvolvedor & Analista QA **CiaTecnica**

2022 - 2022

Analise e desenvolvimento de projeto internacional da área financeira utilizando as tecnologias ReactJs, .Net Core, .Net Framework, procedures, filas, MVC, DDD, Clean code, microserviços, SQL Server, AWS, message brokers, Web API RestFull, design patterns e integrações assíncronas, Git, metodologias ágeis e Azure Devops.

Analista Desenvolvedor

2023 - 2023

Stone

Desenvolvimento e manutenção de aplicações da área financeira com serviços automatizados aplicando design patterns, .Net Core, .Net framework Core, Angular, NextJs, Blazor, message brokers RabittMq, metodologias ageis Skrum/Kanbam, vercionamento Git, banco de dados AWS.

CURSOS

TECNOLOGIAS

NextJs-

CS50 - Programing art

Azure Devops

Carreira Desenvolvedor .Net

Scrum / kanban

English

Microsoft Power Bi Data Science Al Backend C# - ASP .Net Core -.Net framework -Dapper -Design Patterns-MVC-DDD-TDD-

TDD-Message brokers-Listas-Filas-DI-Web APIs-

Web APIs-Gitmicroserviços-T-Sql / PI-Sql-APIs RestFull-

SOLID & Clean Code.

FrontEnd
Angular 9/15ReactJsHtml5CssSassJavascriptTypescriptBootstrap
Material-UlGerenciador de pacotesUX/UI
Gulp-

CONTATO

47-984951269

steve.count.light@gmail.com

https://www.linkedin.com/in/seteve -analista-dev-sistemas

https://github.com/Seteve-conde

PERFIL PROFISSIONAL

Formado em Análise e desenvolvimento de sistemas & administração com experiência completa do ciclo de vida de software, proativo, organizado e capaz de superar expectativas trabalhando em equipe ou independentemente, com habilidade de produzir soluções altamente escaláveis seguras e inovadoras, comprometido com o constante aprimoramento profissional.

EDUCAÇÃO

Analise e desenvolvimento de sistemas

Uniasselvi

2020 - 2023

Administração

Emilio G. Medici 1993 - 1996

HABILIDADES

- Backend Developer
- Frontend Developer
- T-Sql and PL-Sql
- Devops
- Analisty systems
- Quality Assurance

Atenciosamente: Seteve Conde da Luz.